臺灣桃園地方法院刑事判決　　　　　　100年度審訴字第393號
公　訴　人　臺灣桃園地方法院檢察署檢察官
被　　　告　魯　超
上列被告因違反毒品危害防制條例案件，經檢察官提起公訴（99
年度毒偵字第5812、6225號），被告於準備程序進行中，就被訴
事實為有罪之陳述，經本院告知簡式審判程序意旨，並聽取當事
人之意見後，本院合議庭裁定依簡式審判程序審理，判決如下：
    主  文
魯超施用第二級毒品，處有期徒刑柒月；又施用第一級毒品，處
有期徒刑壹年壹月；應執行有期徒刑壹年陸月。
    事實及理由
一、犯罪事實：
    魯超前於民國89年間因施用毒品案件，經本院以89年度毒聲
    字第685 號裁定送觀察、勒戒後，認有繼續施用毒品傾向，
    經本院以89年度毒聲字第1200號裁定令入戒治處所施以強制
    戒治，於89年8 月4 日停止戒治所餘戒治期間付保護管束出
    所，後經本院以89年度毒聲字第7049號裁定撤銷保護管束，
    復令入戒治處所施以強制戒治，於91年1 月17日執行完畢，
    並經臺灣桃園地方法院檢察署檢察官以91年度戒偵字第95號
    為不起訴處分確定；於上開強制戒治執行完畢後5 年內之92
    年間復因施用毒品案件，經本院以92年度毒聲字第2607號裁
    定令入戒治處所施以強制戒治，於93年1 月9 日因法律修正
    報結出所，該次施用毒品犯行並經本院以92年度易字第1307
    號判決判處有期徒刑6 月確定，業於93年12月8 日執行完畢
    。魯超另有下列犯行：(1)於94年間因妨害自由案件，經本院
    以95年度壢簡字第1809號判決判處有期徒刑4 月確定，嗣經
    本院以97年度聲減字第810 號裁定減為有期徒刑2 月確定；
    (2)於96年間復因施用毒品案件，經本院以97年度審易字第32
    0 號判決判處有期徒刑6 月確定；(3)於97年間又因竊盜等案
    件，分別經本院以97年度桃簡字第2350號、97年度審簡字第
    397 號、97年度易字第631 號判決判處有期徒刑5 月、4 月
    、4 月，均經確定；(4)同年間再因施用毒品案件，經本院以
    97年度桃簡字第2881號判決判處有期徒刑5 月確定；前揭(3)
    、(4)等罪經本院以98年度聲字第2708號裁定合併定應執行有
    期徒刑1 年4 月確定，於99年2 月14日期滿執行完畢；惟，
    (5)於95至96年間更因違反商業會計法等案件，經本院以98年
    度桃簡字第2802號判決各判處有期徒刑4 月、3 月，定應執
    行有期徒刑6 月確定；前開(1)、(2)及(5)數罪嗣經本院以99年
    度聲字第1364號裁定合併定應執行有期徒刑11月確定；(6)於
    98、99年間尚因施用毒品等案件，各經本院以99年度壢簡字
    第1850號、99年度審簡字第372 號判決判處有期徒刑6 月、
    6 月，皆經確定；(7)於99年間繼因施用毒品等案件，經本院
    以99年度審易字第1817號判決分別判處有期徒刑7 月、7 月
    ，定應執行有期徒刑1 年確定；上揭應執行有期徒刑11月與
    (6)、(7)等罪之罪刑經入監接續執行，迄未執行完畢，故以上
    於本案均不構成累犯（前開(2)至(5)等案件因合於定應執行刑
    之要件，是在未裁定前已先執行之有期徒刑之罪，將因嗣後
    合併他罪定應執行刑之結果，僅能扣除已執行之有期徒刑部
    分，而不能認為已執行完畢，仍不構成累犯，最高法院99年
    度臺非字第285 號判決可資參照）。詎其猶不知悛悔，復基
    於施用第一、二級毒品之犯意，分別於下述時、地為施用毒
    品之行為：
  (一)99年8 月25日某時，在其位於桃園縣蘆竹鄉○○路148 之3
    號4 樓之住處內，以將第二級毒品甲基安非他命置入玻璃球
    燒烤吸食煙霧之方式，施用第二級毒品甲基安非他命1 次。
    嗣於99年8 月27日10時20分許，為桃園縣政府警察局平鎮分
    局警員執行查緝毒品案件而查獲，並經其同意採集其尿液送
    驗後，呈安非他命類陽性反應，始悉上情。
  (二)99年9 月17日7 時許，在其位於桃園縣蘆竹鄉○○路148 之
    3 號4 樓之住處內，以將第一級毒品海洛因及第二級毒品甲
    基安非他命一同置入玻璃球燒烤吸食煙霧之方式，同時施用
    第一級毒品海洛因及第二級毒品甲基安非他命1 次。嗣於99
    年9 月18日14時18分許，為桃園縣政府警察局平鎮分局警員
    執行查緝毒品案件而查獲，並經其同意採集其尿液送驗後，
    呈鴉片類及安非他命類陽性反應，乃悉前情。
二、證據名稱：
  (一)被告魯超於本院審理中之自白。
  (二)桃園縣政府警察局平鎮分局勘察採證同意書、桃園縣政府警
    察局平鎮分局被採尿人姓名編號對照表、桃園縣政府警察局
    平鎮分局檢體紀錄表、台灣檢驗科技股份有限公司濫用藥物
    檢驗報告各2 份及內政部警政署刑事警察局100 年5 月24日
    刑醫字第1000055261號鑑定書1 份。
  (三)臺灣高等法院被告前案紀錄表1 份。
三、核被告所為，分別係犯毒品危害防制條例第10條第2 項之施
    用第二級毒品罪、同條第1 項之施用第一級毒品罪及同條第
    2 項之施用第二級毒品罪等3 罪。被告施用第一級毒品前非
    法持有第一級毒品之低度行為，及施用第二級毒品前非法持
    有第二級毒品之低度行為，皆為施用之高度行為所吸收，均
    不另論罪。復被告於前揭犯罪事實(二)所載施用第一、二級毒
    品犯行，乃同時以將第一級毒品海洛因及第二級毒品甲基安
    非他命一同置入玻璃球燒烤吸食施用煙霧之方式，同時施用
    第一級毒品海洛因及第二級毒品甲基安非他命1 次，業經被
    告於本院準備程序中供述綦詳，且無其他積極證據證明被告
    確屬分別施用上開毒品，基於罪疑唯輕原則，應作被告有利
    之認定，從而應認被告乃以一行為觸犯上揭2 罪，爰依刑法
    第55條規定，論以想像競合犯，並從一重即依施用第一級毒
    品罪處斷，附此敘明。再被告所犯毒品危害防制條例第10條
    第2 項之施用第二級毒品罪及同條第1 項之施用第一級毒品
    罪2 罪間，犯意各別，行為互殊，應予分論併罰。爰審酌被
    告前曾因施用毒品案件業經強制戒治2 次執行完畢，本應澈
    底戒除毒癮，竟仍未能自新、戒斷毒癮，而一再施用足以導
    致人體機能發生依賴性、成癮性及抗藥性等障礙之第一、二
    級毒品，戕害自身健康，漠視法令禁制，並有危害社會治安
    之虞，實不宜寬縱，惟念及其犯後終能坦承犯行，態度尚可
    ，兼衡其智識程度、犯罪之動機、目的、手段及生活狀況等
    一切情狀，分別量處如主文所示之刑，並定其應執行之刑，
    以示懲儆。
四、應適用之法條：
    刑事訴訟法第273 條之1 第1 項、第299 條第1 項前段、第
    310 條之2 、第454 條第1 項，毒品危害防制條例第10條第
    1 項、第2 項，刑法第11條前段、第55條、第51條第5 款。
五、如不服本件判決，得自收受判決送達之日起10日內，向本院
    提出上訴書狀，上訴於第二審法院。
本案經檢察官王碩志到庭執行職務。
中    華    民    國    100   年     7    月    22    日
                        刑事庭    法  官  潘怡華
以上正本證明與原本無異。
如不服本判決應於收受判決後10日內向本院提出上訴書狀，並應
敘述具體理由。其未敘述上訴理由者，應於上訴期間屆滿後20日
內向本院補提理由書( 均須按他造當事人之人數附繕本) 「切勿
逕送上級法院」。
                                  書記官  郭怡君
中    華    民    國    100   年     7    月    22    日
附錄本案論罪科刑法條：
毒品危害防制條例第10條
施用第一級毒品者，處6 月以上 5 年以下有期徒刑。
施用第二級毒品者，處3 年以下有期徒刑。